臺灣桃園地方法院小額民事判決　　110年度桃保險小字第158號
原　　　告　新安東京海上產物保險股份有限公司桃園分公司

法定代理人　單正寰　
訴訟代理人　許昶華　
被　　　告　林彥安　
訴訟代理人　曾聖平　

上列當事人間請求損害賠償事件，本院於民國110 年10月20日言
詞辯論終結，判決如下：
    主    文
原告之訴駁回。
訴訟費用由原告負擔。
    事實及理由
壹、程序方面：
    按簡易訴訟之訴狀送達後，原告不得將原訴變更或追加他訴
    ，但擴張或減縮應受判決事項之聲明者，不在此限，民事訴
    訟法第436 條第2 項適用第255 條第1 項但書第3 款定有明
    文。經查，原告起訴請求：「被告應給付原告新臺幣（下同
    ）39,988元，及自起訴狀繕本送達翌日起至清償日止，按週
    年利率5 ％計算之利息」（見本院卷第3 頁），嗣於民國11
    0 年10月20日言詞辯論期日將訴之聲明變更為：「被告應給
    付原告28,873元，及自繕本送達翌日起至清償日止，按週年
    利率5 ％計算之利息」（見本院卷第52頁背面），核其性質
    原聲明及變更後聲明為減縮應受判決事項之聲明，應予准許
    。
貳、實體方面：
一、原告主張：訴外人鄭玉惠於109 年9 月22日17時50分許前某
    時，將車牌號碼000-0000號自用小客車（下稱系爭車輛）停
    放在桃園市○○區○○○路00○0 號前之停車格內，後於同
    日17時50分許，鄭玉惠返回取車時，發現被告停放之車牌號
    碼000-0000號普通重型機車（下稱系爭機車）因未保持安全
    間隔，致碰撞系爭車輛，系爭車輛因而受損。嗣系爭車輛送
    廠修復，支出修繕工資、烤漆費用26,405元與折舊前之零件
    費用13,583元，而零件折舊後之費用為2,468 元，維修費用
    共28,873元，並由原告依保險契約給付完畢，因而依侵權行
    為及保險代位之法律關係提起本件訴訟，請求被告賠償。並
    聲明：被告應給付原告28,873元，及自起訴狀繕本送達翌日
    起至清償日止，按週年利率5 ％計算之利息。
三、被告則以：系爭機車停放的位置都沒有移動過，且兩車受損
    位置亦不同，系爭機車沒有與系爭車輛發生碰撞過等語，資
    為抗辯，並聲明：原告之訴駁回。
四、本院得心證之理由：
  ㈠按當事人主張有利於己之事實者，就其事實有舉證之責任。
    但法律別有規定，或依其情形顯失公平者，不在此限，民事
    訴訟法第277 條定有明文。又民事訴訟如係由原告主張權利
    者，應先由原告負舉證之責，若原告先不能舉證，以證實自
    己主張之事實為真實，則被告就其抗辯事實即令不能舉證，
    或其所舉證據尚有疵累，亦應駁回原告之請求。次按因故意
    或過失，不法侵害他人之權利者，負損害賠償責任，民法第
    184 條第1 項前段定有明文，而此條文所指侵權行為之成立
    ，須具備：①有加害行為。②有故意或過失。③加害行為須
    具不法性。④侵害他人之權利。⑤侵害行為與損害之間須有
    因果關係之要件。是主張有侵權行為發生之被害人即須就上
    開各項要件負舉證責任。
  ㈡鄭玉惠雖於警詢時陳稱：我當天將系爭車輛停放在上址停車
    格後，我就去附近辦事情，我回來要取車時，就發現系爭機
    車離我車子後方很近，而系爭車輛後方保險桿上有被擦撞之
    痕跡，且有藍色的漆，剛好與系爭機車顏色相符等語（見本
    院卷第20頁），然被告係供稱：當天我將系爭機車停放在系
    爭車輛之後方，我下班回來取車時，鄭玉惠已經在現場並稱
    系爭機車撞擊到系爭車輛，但系爭機車停放的位置都沒有移
    動過，且兩車受損位置亦不同等語（見本院卷第21頁），復
    參以系爭車輛之受損位置為左後方保險桿感應雷達處，此處
    高度約為離地54公分，而系爭機車之受損位置則係離地約60
    公分之左側車身乙節，有車損照片及測量照片等（見本院卷
    第7 至8 頁、第26至28頁、第45至49頁）在卷可參，顯見兩
    車受損位置之高度並不相當；再參酌系爭車輛之擦撞痕跡為
    長橢圓之左右摩擦痕，然系爭機車左側車身係數條上下方向
    之摩擦痕，兩者摩擦痕之方向、面積亦不相同，自難認系爭
    車輛之受損係因系爭機車之撞擊而致。此外，原告復未能舉
    其他事證以明被告就本件事故之發生有何故意或過失，是原
    告請求被告就本件事故負侵權行為損害賠償之責，即難認有
    據。
四、從而，原告依侵權行為之法律關係，請求被告給付28,873元
    ，及自繕本送達翌日起至清償日止，按週年利率5 ％計算之
    利息，為無理由，應予駁回。
五、訴訟費用負擔之依據：民事訴訟法第78條。
中    華    民    國   110    年    11    月    19    日
                  桃園簡易庭  法  官  顏嘉漢
以上為正本係照原本作成。
如不服本判決，應於送達後20日內，向本院提出上訴狀並表明上
訴理由，如於本判決宣示後送達前提起上訴者，應於判決送達後
20日內補提上訴理由書（須附繕本）。
如委任律師提起上訴者，應一併繳納上訴審裁判費。
中    華    民    國   110    年    11    月    19    日
                              書記官  楊上毅
附錄：
一、民事訴訟法第436條之24第2項：
    對於小額程序之第一審裁判上訴或抗告，非以其違背法令為
    理由，不得為之。
二、民事訴訟法第436條之25：
    上訴狀內應記載上訴理由，表明下列各款事項：
    ㈠原判決所違背之法令及其具體內容。
    ㈡依訴訟資料可認為原判決有違背法令之具體事實。
三、民事訴訟法第471條第1項：（依同法第436條之32第2項規定
    於小額事件之上訴程序準用之）
    上訴狀內未表明上訴理由者，上訴人應於提起上訴後20日內
    ，提出理由書於原第二審法院；未提出者，毌庸命其補正，
    由原第二審法院以裁定駁回之。